【裁判字號】    99,交簡抗,1
【裁判日期】    990513
【裁判案由】    損害賠償
【裁判全文】
臺灣澎湖地方法院刑事附帶民事訴訟裁定  99年度交簡抗字第1號
抗  告  人  乙○○
相  對  人  甲○○
上列抗告人因請求損害賠償案件，不服本院馬公簡易庭99年3月18
日99年度馬交簡附民字第3號刑事附帶民事訴訟裁定，提起抗告，
本院裁定如下：
    主    文
抗告駁回。
    理    由
一、抗告意旨略以：相對人甲○○被訴過失傷害案件，經本院馬
    公簡易庭前於民國99年3月11日作成刑事簡易判決，然法官未
    明確表示判決日期即言詞辯論終結日期，且抗告人已於99年
    3月23日具狀請臺灣澎湖地方法院檢察署檢察官提起上訴，原
    審以抗告人逾期提出刑事附帶民事訴訟，駁回訴訟，為無理
    由，請求廢棄原裁定等語。（抗告人於書狀上雖記載「上訴
    狀」、「上訴人乙○○」云云，然對於法院之裁定不服，僅
    得提起抗告，刑事訴訟法第403條第1項規定可資參照，本院
    依該書狀意旨，改依抗告程序處理，先予說明。）
二、按因犯罪而受損害之人，於刑事訴訟程序得附帶提起民事訴
    訟，對於被告及依民法負賠償責任之人，請求回復其損害；
    提起附帶民事訴訟，應於刑事訴訟起訴後第二審辯論終結前
    為之，但在第一審辯論終結後提起上訴前，不得提起，刑事
    訴訟法第487條第1項、第488條分別定有明文。又刑事簡易程
    序不經言詞辯論程序，應以其裁判日期為言詞辯論終結日期
    。
三、本件相對人甲○○被訴過失傷害案件，業經本院於99年3月11
    日以99年馬交簡字第25號刑事簡易判決判處罰金新臺幣5仟元
    ，緩刑2年，有該裁判書在卷可參。抗告人遲至99年3月16 日
    始向本院提起刑事附帶民事訴訟，有抗告人所提出之刑事附
    帶民事訴狀上，本院馬公簡易庭收文章在卷可查。
四、經查：刑事訴訟法之「簡易程序」，係法院簡易庭逕以簡易
    判決處刑，原無「訴訟」可言。在通常刑事訴訟程序中，因
    有本案訴訟程序可資依附，因犯罪而所損害之人，可以在刑
    事案件第一審辯論終結前，隨時提起刑事附帶民事訴訟；若
    在辯論終結之後，已無「訴訟」可言，自不得再行提起附帶
    民事訴訟；須待提起上訴後，案件繫屬於第二審時，始有「
    訴訟」程序可資依附，始得再行提起附帶民事訴訟。而在簡
    易程序，刑事簡易案件在法院繫屬中，其簡易程序猶在，自
    得隨時提起刑事附帶民事訴訟；若案件業經判決而終結，已
    無繫屬，自無訴訟程序可資依附，已不得提起刑事附帶民事
    訴訟。是以，抗告人於99年3月16日始向本院提起刑事附帶民
    事訴訟，因刑事簡易案件業已判決，自無從依附於刑事簡易
    程序。
五、綜上所述，原審以抗告人於原審刑事簡易判決前仍未提起刑
    事附帶民事訴訟，認抗告人所提起之刑事附帶民事訴訟於法
    不合，予以裁定駁回，自屬允當。本件抗告為不合法，應予
    駁回。又本院99年馬交簡字第25號刑事簡易判決業於99年3月
    19 日送達臺灣澎湖地方法院檢察署檢察官，因檢察官未於上
    訴期間內合法提起上訴，已告確定，有送達證書附在刑事卷
    宗可查，抗告人已無從於第二審提起刑事附帶民事訴訟，附
    此說明。
六、爰依刑事訴訟法第411條前段、第408條第1項前段，裁定如主
    文。
中    華    民    國    99    年    5     月    13     日
                  刑事庭  審判長法  官  管安露
                                法  官  陳順輝
                                法  官  李宛玲
以上正本證明與原本無異。
本裁定不得再抗告。
中    華    民    國    99    年    5     月    13     日
                                書記官  莊茹茵

司法院資訊處製作；財團法人民間司法改革基金會備份。
